高雄高等行政法院裁定
                                     110年度簡抗字第14號
抗  告  人　葉谳霞


相  對  人　勞動部勞工保險局

代　表　人　鄧明斌
上列當事人間勞工保險條例事件，抗告人對於中華民國110年8月
31日臺灣臺南地方法院110年度簡再字第3號行政訴訟裁定，提起
抗告，本院裁定如下：
　　主  文
一、抗告駁回。
二、抗告訴訟費用由抗告人負擔。
　　理  由
一、按抗告法院認抗告為不合法或無理由者，應為駁回抗告之裁
    定。
二、緣抗告人因勞工保險條例事件，對相對人提起行政訴訟，前
    經臺灣臺南地方法院（下稱原審法院）109年度簡字第62號
    行政訴訟判決（下稱原確定判決）駁回其訴。抗告人不服，
    提起上訴，經本院110年度簡上字第13號裁定（下稱原確定
    裁定）駁回其上訴確定。抗告人以原確定判決及原確定裁定
    有行政訴訟法第273條第1項第1款、第5款、第10款、第13款
    及第14款等再審事由，向本院提起再審之訴及聲請再審，有
    關抗告人對於原確定判決提起再審之訴部分，經本院以110
    年度簡上再字第7號裁定移送原審法院審理（至抗告人對原
    確定裁定聲請再審部分，另經本院110年度簡上再字第7號裁
    定駁回確定），經原審法院110年度簡再字第3號行政訴訟裁
    定（下稱原裁定）認逾再審不變期間駁回，抗告人猶不服，
    提起本件抗告。
三、抗告意旨略以：抗告人確實已於再審狀中敘明依行政訴訟法
    第273條第1項第1款、第5款、第10款、第13款及第14款等理
    由，提起本件再審之訴，並列明相關證據，該等證據均為抗
    告人於原審歷次辯論庭及上訴審程序提出，然因抗告人未有
    合法訴訟代理人協助訴訟程序，導致原審未能採納抗告人之
    主張而敗訴等語。
四、本院之判斷：
  ㈠按「（第1項）再審之訴應於30日之不變期間內提起。（第2
    項）前項期間自判決確定時起算，判決於送達前確定者，自
    送達時起算；其再審之理由發生或知悉在後者，均自知悉時
    起算……。」為行政訴訟法第276條第1項及第2項所明定。
    上開規定意旨，係基於維護確定判決之安定性，立法者爰就
    提起再審之訴之不變期間加以限制。至其不變期間之遵守，
    原則上自判決確定時起算30日（第2項前段），例外情形於
    再審之理由知悉在後者，則從寬自知悉時起算30日（第2項
    後段）。又再審原告倘主張再審之理由發生或其知悉在後者
    ，應就此利己事實負舉證責任，此觀同法第277條第1項第4
    款規定自明。
  ㈡經查，抗告人係對於原確定判決提起本件再審之訴，而抗告
    人不服原審確定判決，提起上訴後，經本院於110年5月13日
    以原確定裁定駁回上訴而告確定，該裁定並於110年5月18日
    送達抗告人。故本件再審之30日不變期間，應自上開裁定送
    達翌日起算，迄至110年6月17日（星期四）即告屆滿。然抗
    告人遲至110年6月25日（其再審狀上收文日期）始依行政訴
    訟法第273條第1項第1款、第5款、第10款、第13款及第14款
    等規定，提起本件再審之訴，顯已逾法定不變期間。又抗告
    人於本件再審起訴狀中僅泛稱有行政訴訟法第273條第1項第
    1款、第5款、第10款、第13款及第14款再審理由云云，並未
    主張或舉證有再審理由發生或其知悉在後之情形，況且，依
    抗告人主張之行政訴訟法第273條第1項第1款、第5款、第14
    款再審事由，其性質上均於原確定判決送達後即應發現或知
    悉，殊難謂有何「發生或知悉在後」之可能。另抗告人主張
    行政訴訟法第273條第1項第10款、第13款再審事由，惟其並
    未提出宣告有罪確定判決，或其刑事訴訟不能開始或續行非
    因證據不足之證據，且其再審起訴狀所提證據，均於前訴訟
    程序已提出，此據抗告人陳明在卷，均難認關於再審理由遵
    守不變期間之證據有所表明。從而，聲請人所提再審之訴，
    既逾30日不變期間，亦未於起訴狀表明關於再審理由遵守不
    變期間之證據，顯非合法，原裁定予以駁回，核無違誤。本
    件抗告並無理由，應予駁回。
五、結論：抗告無理由。
中　　華　　民　　國　　110　 年　　10　　月　　8　　 日
             高雄高等行政法院第二庭
                         審判長法官　李　協　明
                               法官　廖　建　彥
                               法官　林　韋　岑
以上正本係照原本作成。
不得抗告。
中　　華　　民　　國　　110　 年　　10　　月　　8　　 日

                             書記官  陳  嬿  如